臺灣臺北地方法院刑事判決　　　　　　　　　　　　九十一年度易字第一一九號
　　公　訴　人　臺灣臺北地方法院檢察署檢察官
　　被　　　告　戊○○
右列被告因竊盜案件，經檢察官提起公訴（九十一年度偵字第一八二五二號），本院
判決如左：
    主  文
戊○○連續於夜間侵入有人居住之建築物竊盜，累犯，處有期徒刑拾月。
    事  實
一、戊○○前因竊盜案件，於九十年七月十七日，經臺灣臺南地方法院以九十年度易
    字第一二八九號判決處有期徒刑五月，如易科罰金以三百元折算一日確定，並於
    九十年九月二十日易科罰金執行完畢。復基於意圖為自己不法所有之概括犯意，
    自九十一年六月二十三日晚間（日落後）至翌（二十四）日上午四時許（日出前
    ），連續在如附表所示時、地，侵入各該有人居住之醫院病房內，徒手竊取己○○、庚○○、乙○○、辛○、丁○○、甲○○、丙○○所有之行動電話共七支得
    手（詳如附表所示）。嗣於九十一年六月二十四日上午四時五十分許，在臺北市
    ○○○路七號臺大醫院，經該院駐警隊人員鄭治中發覺有異，通知臺北市政府警
    察局中正第一分局仁愛路派出所人員，於同日上午五時二十分查獲前情，並扣得
    如附表所示遭竊盜之行動電話七支。
二、案經臺北市政府警察局中正第一分局報請臺灣臺北地方法院檢察署檢察官偵查起
    訴。
    理  由
一、右揭事實，業據被告戊○○供承在卷，核與證人即被害人暨其家屬楊靜茹、庚○○、魏弘彥、葛玉麗、郭展志、甲○○、丙○○，及駐警隊人員鄭治中指證情節
    相符，並有贓物認領保管收據等件附卷可稽。又附表編號一所示之行動電話，其
    話機及門號俱為楊靜茹之兄己○○所有，業據楊靜茹於警訊時陳明在卷（見九十
    一年度偵字第一八二五二號偵查卷第十一頁），編號三所示之行動電話及門號係
    魏弘彥之母乙○○所有，業經魏弘彥陳明在卷（見同前偵查卷第十四頁背面），
    編號四所示行動電話及門號係葛玉麗之母辛○所有，業據葛玉麗於警訊時陳明在
    卷（見同前偵查卷第十六頁背面），編號五所示之行動電話及門號係郭展志之父
    丁○○所有，則經郭展志陳明在卷（見同前偵查卷第十八頁背面）；公訴人誤為
    各該失竊物品具領人楊靜茹、魏弘彥、葛玉麗、郭展志所有，容有誤會，附此敘
    明。本件事證明確，被告犯行洵堪認定。
二、核被告所為，係犯刑法第三百二十一條第一項之夜間侵入有人居住建築物竊盜罪
    ，其前後七次犯行，時間緊接，且犯罪構成要件相同，顯係基於概括犯意反覆為
    之，應依連續犯之規定論以一罪，並依法加重其刑。又被告前因竊盜案件，於九
    十年七月十七日，經臺灣臺南地方法院以九十年度易字第一二八九號判決處有期
    徒刑五月，如易科罰金以三百元折算一日確定，同年九月二十日易科罰金執行完
    畢，有臺灣高等法院檢察署刑案紀錄簡覆表一件在卷可考，其於五年內再犯本件
    有期徒刑以上之罪，為累犯，應依刑法第四十七條規定遞加重其刑。爰審酌被告
    素行及其犯罪之動機、目的、手段、所竊財物價值與犯罪後之態度等一切情狀，
    量處如主文所示之刑。
三、被告雖於九十一年八月十四日，因竊盜案件，經本院判處有期徒刑八月，九十一
    年九月九日確定，惟該案之竊盜犯行係發生於九十年十二月八日晚間，距本件竊
    盜行為已逾半年，並經被告於前開案件中自承與本件犯行非基於同一概括犯意所
    為，有本院九十一年度易字第四二五號判決、臺灣臺北地方法院檢察署檢察官執
    行指揮書等件附卷可稽，並經本院調卷查明。是本件被告犯行，雖發生於前開判
    決之前，惟與之並無裁判上一罪關係，自非該判決效力所及，併此敘明。
據上論斷，應依刑事訴訟法第二百九十九條第一項前段，刑法第五十六條、第三百二
十一條第一項第一款、第四十七條，判決如主文。
本案經檢察官羅月君到庭執行職務
中      華      民      國     九十一     年     十     月    二十二    日
                                      臺灣臺北地方法院刑事第五庭
                                          法  官    劉方慈
右正本證明與原本無異。
如不服本判決，應於判決送達後十日內，向本院提出上訴狀。
                                          書記官    殷玉芬
中      華      民      國     九十一     年     十     月    二十三    日
刑法第三百二十一條
一犯竊盜罪而有左列情形之一者，處六月以上五年以下有期徒刑：
  於夜間侵入住宅或有人居住之建築物、船艦或隱匿其內而犯之者。
  毀越門扇、牆垣或其他安全設備而犯之者。
  攜帶兇器而犯之者。
  結夥三人以上而犯之者。
  乘火災、水災或其他災害之際而犯之者。
  在車站或埠頭而犯之者。
二前項之未遂犯罰之。
附表：
┌──┬──────┬───────┬───┬──────────────
│編號│   時 間    │    地  點    │被害人│       竊  盜  物 品
├──┼──────┼───────┼───┼──────────────
│ 一 │九十一年六月│臺北市○○○路│己○○│諾基亞牌行動電話一支（內含臺
│    │二十三日晚間│馬偕紀念醫院  │      │大哥大ＳＩＭ卡一枚）
│    │            │二一七Ｂ病房  │      │行動電話序號：00000000000000
│    │            │              │      │門號0000000000號
├──┼──────┼───────┼───┼──────────────
│ 二 │九十一年六月│臺北市○○○路│庚○○│諾基亞牌行動電話一支（內含臺
│    │二十四日凌晨│馬偕紀念醫院  │      │大哥大ＳＩＭ卡一枚）
│    │            │二一六號病房  │      │行動電話序號：00000000000000
│    │            │              │      │門號0000000000號）
├──┼──────┼───────┼───┼──────────────
│ 三 │九十一年六月│臺北市○○路四│乙○○│摩托羅拉牌行動電話一支（內含
│    │二十四日凌晨│段十號仁愛醫院│      │灣大哥大ＳＩＭ卡一枚）
│    │            │一一二二號病房│      │行動電話序號：00000000000000
│    │            │              │      │門號0000000000號
├──┼──────┼───────┼───┼──────────────
│ 四 │九十一年六月│臺北市○○路四│辛  ○│摩托羅拉牌行動電話一支（內含
│    │二十四日凌晨│段十號仁愛醫院│      │信電訊ＳＩＭ卡一枚）
│    │            │一一七六０一號│      │行動電話序號：00000000000000
│    │            │病房          │      │門號0000000000號
├──┼──────┼───────┼───┼──────────────
│ 五 │九十一年六月│臺北市○○○路│丁○○│易利信牌行動電話一支（內含中
│    │二十四日凌晨│七號臺大醫院  │      │電信ＳＩＭ卡一枚）
│    │            │Ｄ棟十一樓二一│      │行動電話序號：00000000000000
│    │            │─三病房      │      │門號0000000000號
├──┼──────┼───────┼───┼──────────────
│ 六 │九十一年六月│臺北市○○○路│甲○○│諾基亞牌行動電話一支（內含中
│    │二十四日凌晨│馬偕紀念醫院  │      │電信ＳＩＭ卡一枚）
│    │            │五一七Ｂ病房  │      │行動電話序號：00000000000000
│    │            │              │      │門號0000000000號
├──┼──────┼───────┼───┼──────────────
│ 七 │九十一年六月│臺北市○○路四│丙○○│諾基亞牌行動電話一支（內含中
│    │二十四日凌晨│段十號仁愛醫院│      │電信ＳＩＭ卡一枚）
│    │            │              │      │門號0000000000號
│    │            │              │      │
└──┴──────┴───────┴───┴──────────────
附錄本案論罪科刑法條全文
中華民國刑法第三百二十一條第一款
犯竊盜罪而有左列情形之一者，處六月以上、五年以下有期徒刑：
一  於夜間侵入住宅或有人居住之建築物、船艦或隱匿其內而犯之者。
二  毀越門扇、牆垣或其他安全設備而犯之者。
三  攜帶兇器而犯之者。
四  結夥三人以上而犯之者。
五  乘火災、水災或其他災害之際而犯之者。
六  在車站或埠頭而犯之者。
